臺灣屏東地方法院刑事判決　　　　　　　　　　　　　　九十一年度交易字第六號
　　公　訴　人　臺灣屏東地方法院檢察署檢察官
　　被　　　告　甲○
右列被告因公共危險案件，經檢察官提起公訴（九十年度偵字第七一一六號），本院
判決如左：
    主  文
甲○竊盜，處有期徒刑月，如易科罰金，以參佰元折算壹日；又服用酒類，不能安
全駕駛動力交通工具而駕駛，處有期徒刑貳月，如易科罰金，以佰元折算壹日，應
執行有期徒刑肆月，如易科罰金，以佰元折算壹日。
    理  由
一、甲○意圖為自己不法之所有，於民國九十年十月二十九日不詳時點，在屏東市○
    ○路上，竊得乙○○所有之車號ＷＬＬ─九○六號輕型機車後，留供代步之用。
    嗣於同月三十日下午，甲○在屏東市建國市場內與人飲用酒類致影響其生理反應
    能力及控制能力，已達不能安全駕駛動力交通工具之狀態，詎仍騎乘前揭機車，
    逆向行駛於屏東市○○路東向車道上，然因其酒後注意力欠佳，竟於同日十六時
    二十分許，在光復路三二四之二號前，與賀秦煌所駕駛之車號ＲＸ─七○七號自
    小貨車發生對撞而肇事，甲○並因此受傷送醫救治。嗣經警據報前往醫院測得其
    呼氣後之酒精濃度已達每公升一．一一毫克（ＭＧ／Ｌ）。
二、案經屏東縣警察局屏東分局報請台灣屏東地方法院檢察署檢察官偵查起訴。
    理  由
一、訊據被告甲○固已自白前開酒後騎乘機車之公共危險犯行，惟矢口否認有何竊盜
    之行為，辯稱：該部機車係我在建國市場內與人喝酒時，向一個不認識的人借的
    ，不是我偷的，也不能找到借車的人到庭作證云云。經查：
  (一)公共危險部分之犯罪事實，除被告自白外，亦有卷附酒精濃度測試值一紙在卷足
    據，按汽車駕駛人飲酒後其吐氣所含酒精成份超過每公升○‧二五毫克以上者，
    不得駕車，道路交通安全規則第一百十四條第二款定有明文，而被告經測試後，
    其酒精濃度竟高達每公升一‧一一毫克，再參以被告為警查獲時，經警觀察其行
    為態樣，結果呈昏睡叫喚不醒、泥醉之狀態，亦有觀察紀錄表在卷可稽，顯見被
    告當時確已達不能安全駕駛動力交通工具之程度。
  (二)竊盜犯罪事實，業據被害人乙○○於警訊時指述前揭機車，於九十年十月二十九
    日下午四時許，在屏東市○○路失竊，且當時有上車頭鎖等節，並有車輛竊盜、
    車牌失竊資料個別查詢報表查詢車輛認可資料一份在卷可稽。且被害人於九十年
    十月二十九日下午四時許失竊右記機車，被告卻於翌日（三十日）下午四時許駕
    駛前揭機車發生車禍，兩者時間相隔甚短。而被告於本院審理時竟辯稱於車禍發
    生前四、五天，就看過借車的那個人騎那部機車云云（見本院九十一年二月二十
    一日審判筆錄第四頁），是被害人尚未失竊機車，被告就看過借車人使用該車，
    顯見被告辯稱是向不認識之人借車之詞，顯係卸責之詞不足採信，況被告自承不
    能找到借車的人到庭。
  (三)綜上所述，本件事證已臻明確，被告犯行洵堪認定。
二、核被告所為，係犯刑法第三百二十條第一項之普通竊盜罪，及同法第一百八十五
    條之三之公共危險罪。被告所犯上開二罪間，犯意各別，行為不同，應分論併罰
    。爰審酌被告犯罪之動機、手段、所造成被害人之損害及其犯後態度等一切情狀
    ，分別量處如主文所示之刑，並定其應執行之刑。
據上論斷，應依刑事訴訟法第二百九十九條第一項前段，刑法第第三百二十條第一項
、第一百八十五條之三、第五十一條第五款，罰金罰鍰提高標準條例第一條前段、第
二條，判決如主文。
中      華      民      國      九十一      年    二    月    二十七    日
                                      臺灣屏東地方法院刑事第一庭
                                          法  官   羅森德
右正本證明與原本無異。
如不服本判決應於收受本判決後送達後十日內向本院提出上訴書狀，其未敘述上訴理
由者，並得於提起上訴後十日內向本院補提理由書狀（均須按他造當事人之人數附繕
本 ）「切勿逕送上級法院」
                                          書記官   謝天祥
中      華      民      國      九十一      年    二    月    二十七    日
附錄本案科刑法條：
中華民國刑法第三百二十條
 (普通竊盜罪、竊佔罪)
意圖為自己或第三人不法之所有，而竊取他人之動產者，為竊盜罪，處五
年以下有期徒刑、拘役或五百元以下罰金。
意圖為自己或第三人不法之利益，而竊佔他人之不動產者，依前項之規定
處斷。
前二項之未遂犯罰之。
中華民國刑法第一百八十五條之三
服用毒品、麻醉藥品、酒類或其他相類之物，不能安全駕駛動力交通工具
而駕駛者，處一年以下有期徒刑、拘役或三萬元以下罰金。
中華民國刑法第五十一條
 (數罪併罰之方法)
數罪併罰，分別宣告其罪之刑，依左列各款定其應執行者：
一  宣告多數死刑者，執行其一。
二  宣告之最重刑為死刑者，不執行他刑。但從刑不在此限。
三  宣告多數無期徒刑者，執行其一。
四  宣告之最重刑為無期徒刑者，不執行他刑。但罰金及從刑不在此限。
五  宣告多數有期徒刑者，於各刑中之最長期以上，各刑合併之刑期以下
    ，定其刑期。但不得逾二十年。
六  宣告多數拘役者，比照前款定其刑期。但不得逾四個月。
七  宣告多數罰金者，於各刑中之最多額以上，各刑合併之金額以下，定
    其金額。
八  宣告多數褫奪公權者，僅就其中最長期間執行之。
九  宣告多數沒收者，併執行之。
一○  依第五款至第九款所定之刑，併執行之。
